【裁判字號】    99,審交易,29
【裁判日期】    990429
【裁判案由】    公共危險
【裁判全文】
臺灣桃園地方法院刑事判決            99年度審交易字第29號
公  訴  人  臺灣桃園地方法院檢察署檢察官
被      告  丁○○
上列被告因公共危險案件，經檢察官提起公訴（98年度偵字第27
224 號），嗣於本院準備程序進行中，被告就被訴事實為有罪之
陳述，經本院告知簡式審判程序之旨，並聽取當事人之意見後，
本院裁定改依簡式審判程序審理，並判決如下：
    主  文
丁○○服用酒類，不能安全駕駛動力交通工具而駕駛，累犯，處
有期徒刑肆月，如易科罰金，以新臺幣壹仟元折算壹日。
    事  實
一、丁○○前於民國96年間因恐嚇案件，經本院以96年度訴字第
    1505號判決判處有期徒刑5 月確定，於97年8 月21日執行完
    畢；又於97年間因酒駕公共危險案件，經本院以98年度桃交
    簡字第250 號判決判處有期徒刑3 月確定，於98年7 月20日
    執行完畢（於本案均構成累犯）。詎仍不知悔改，於98年11
    月15日某時，在臺灣地區某不詳地點飲酒後，已達不能安全
    駕駛動力交通工具之程度，竟仍駕駛車牌號碼HU-0167 號之
    自用小客車上路。迨於同日中午12時30分許，在桃園縣八德
    市大興里城仔頂8 之2 號旁，因其酒後欲對前有糾紛之乙○
    ○加以尋釁，見甲○○所有車牌號碼6682—VU號之自用小客
    車停放該處，誤以為該車係為乙○○所有，竟故意駕駛上開
    車牌號碼HU-0167 號之自用小客車撞擊甲○○所有之自用小
    客車（毀損部分未據告訴）。嗣經警到場處理，並將丁○○
    強制送醫且抽血檢驗，其血液酒精濃度高達222.9MG/DL （
    換算其呼氣酒精濃度為1.11MG/L），而查獲上情。
二、案經桃園縣政府警察局八德分局報告臺灣桃園地方法院檢察
    署檢察官偵查起訴。
    理  由
一、本案被告丁○○所犯之罪，並非法定刑為死刑、無期徒刑或
    最輕本刑3 年以上有期徒刑之罪，亦非高等法院管轄第一審
    之案件，而被告於準備程序中就被訴事實已為有罪之陳述，
    經本院告知簡式審判程序之旨，並聽取當事人之意見後，本
    院乃依刑事訴訟法第273 條之1 第1 項規定，裁定進行簡式
    審判程序，合先敘明。
二、上揭事實，業據被告丁○○於本院審理時坦承不諱，核與證
    人甲○○於警詢及本院準備程序暨證人丙○○、戊○○於本
    院準備程序時證述情節相符，復有桃園縣政府警察局舉發違
    反道路交通管理事件通知單、天主教聖保祿醫院健康檢查檢
    驗彙總報告各1 紙在卷可佐。依交通部運輸研究所90年9 月
    24日運安字第900005854 號函所載，呼氣中酒精濃度每公升
    含量為0.25毫克，即相當於血液中酒精濃度（BAC） 百分之
    0.05，且依該函所附該所79年「駕駛人行為反應之研究－酒
    醉駕車對駕駛行為之分析研究」指出：（一）BAC 達百分之
    0.03至百分之0.05時，對駕駛能力之影響為：多數駕駛人心
    境逐漸變幻不定，視覺與反應靈敏性減弱，對速度及距離的
    判斷力差。對心理行為之影響為：觀察力逐漸欠缺，心情漸
    趨輕鬆，自信心增加，多話，精神狀態處於陶醉感。（二）
    BAC 到達百分之0.05至百分之0.08時，對駕駛能力之影響為
    ：反應遲鈍，駕駛能力受損，遲而不決或決而不行。對心理
    行為之影響為：情緒鬆弛，感情與行為趨向誇張，肌肉不協
    調，精神處於興奮狀態。（三）BAC 到達百分之0.08至百分
    之0. 15 時，對駕駛能力之影響為：判斷力嚴重受到影響，
    體能與精神協調受損，駕駛之體能困難增加。對心理行為之
    影響為：產生情緒異常現象，步伐不平穩，言語不清，反應
    惡劣，記憶及判斷力受損，精神處於錯亂狀態。（四）BAC
    超過百分之0.15時，對駕駛能力之影響為：視線搖晃，駕駛
    已進入恍惚狀態，判斷及理解遭到扭曲，駕駛不穩定。對心
    理行為之影響為：意識不明，嘔吐，站、走及講話困難，責
    任感喪失，精神處於麻痺狀態。（五）BAC 超過百分之0.50
    時，對駕駛人能力之影響為：無法開車。對心理行為之影響
    為：爛醉如泥，失去知覺可能致死，精神處於昏睡狀態。本
    件被告飲酒後，血液酒精濃度高達222.9MG/DL（換算其呼氣
    酒精濃度為1.11MG/L），參酌上開說明，被告之判斷力、精
    神協調、駕駛體能、精神狀態等均已受到相當影響而減退。
    又其為警查獲、測試或詢問過程中有意識模糊、注意力無法
    集中、泥醉等情事，有刑法第185 條之3 案件測試觀察紀錄
    表1 紙在卷可稽；復觀諸卷附之桃園縣政府警察局汽車駕駛
    人酒後駕車生理協調平衡檢測紀錄卡所載，經警要求被告為
    ：雙腳併攏，雙手向前平伸、閉眼，輪流使用左、右手的食
    指指尖觸摸鼻尖；用筆在兩個同心圓之間的0.5 公分環狀帶
    內，畫另一個圓等檢測，被告檢測結果均為不合格，益徵被
    告之平衡能力已受酒精影響。綜上所述，足認被告為警查獲
    當時情況，已因酒精而使其正常駕駛能力受影響，已達不能
    安全駕駛之程度，是被告自白顯與事實相符，足堪採信。本
    件事證明確，被告犯行堪以認定，自應依法論科。
三、核被告丁○○所為，係犯刑法第185 條之3 服用酒類不能安
    全駕駛動力交通工具而駕駛罪。又被告有如事實欄一所載之
    犯罪科刑及執行情形，有臺灣高等法院被告前案紀錄表1 份
    在卷可按，其於徒刑執行完畢後5 年內故意再犯本件有期徒
    刑以上之罪，為累犯，應依刑法第47條第1 項之規定加重其
    刑。爰審酌被告前已有多次酒駕前科，本案復為相同犯行，
    顯無視於法禁，已危及道路交通安全，且乏尊重其他用路人
    生命、財產安全之觀念，惟兼衡被告前案酒駕前科刑度、犯
    後已坦承犯行、顯有悔意等一切情狀，認檢察官求處有期徒
    刑7 月尚屬過重，量處如主文所示之刑，並諭知易科罰金之
    折算標準。
據上論斷，應依刑事訴訟法第273 條之1 第1 項、第299 條第1
項前段，刑法第185 條之3 、第47條第1 項、第41條第1 項前段
，刑法施行法第1 條之1 第1 項，判決如主文。
本案經檢察官黃怡菁到庭執行職務。
中    華    民    國    99    年     4    月    29    日
                        刑事庭  法  官  鍾雅蘭
以上正本證明與原本無異。
如不服本判決，應於判決送達後10日內向本院提出上訴狀（應附
繕本），其未敘述上訴理由者，應於上訴期間屆滿後20日內補提
理由書狀於本院，上訴於臺灣高等法院。
                                書記官  陳恩如
中    華    民    國    99    年     4    月    29    日
附錄本案論罪科刑依據之法條：
中華民國刑法第185 條之3
服用毒品、麻醉藥品、酒類或其他相類之物，不能安全駕駛動力
交通工具而駕駛者，處1 年以下有期徒刑、拘役或科或併科15萬
元以下罰金。

司法院資訊處製作；財團法人民間司法改革基金會備份。
